Bruna Boeger

UX/UI Designer & Desenvolvedora Front-end

CONTATO

bruna.boeger@gmail.com

⟨ (47) 9 9976-9633

 ⊙ Guaramirim, Brasil

https://www.linkedin.com/in/brunaboeger/

RESUMO

UX/UI Designer com mais de 5 anos de experiência na área de design de interfaces e desenvolvimento front-end. Especializada na criação de protótipos de alta fidelidade e Design Systems, com formação em Desenvolvimento Web e Design Gráfico. Em meu papel anterior na Adapcon, liderei a implementação do site Simplifica+ e contribuí para a criação de componentes para a biblioteca Vue Polar Bear, otimizando a experiência do usuário. Comprometida em trazer inovação e qualidade para a equipe de desenvolvimento, buscando sempre atender às expectativas do cliente.

EXPERIÊNCIA PROFISSIONAL

Jaraguá do Sul 05/2021 – 08/2024

UX/UI Designer & Desenvolvedora Front-end

Adapcon Software & Inovação

- Liderei a criação do redesign da plataforma, melhorando a navegação, identificando pontos de dor, reduzindo erros e aumentando o engajamento dos usuários
- Melhorei a usabilidade dos componentes da biblioteca Vue Pb usada na plataforma, criando os designs e implementando o código
- Liderei o desenvolvimento do site da plataforma Simplifica+, focando em conversão com uso de ferramentas de análises comportamentais
- Colaborei na manutenção da plataforma, mantendo a qualidade, padronização e performance
- Desenvolvi wireframes e protótipos de alta fidelidade, com foco em mobile first e responsividade, para testes com usuários
- Criei documentações e hand-offs organizados para compreensão do time
- Supervisionei um designer júnior, fornecendo orientações sobre os qualidade, perfomance e consistência

Joinville 02/2019 – 12/2020

UX / UI Designer

Sonda I.T.

- Prototipei interfaces com fundamentação em pesquisas, focando na jornada do usuário
- Realizei entrevistas qualitativas e quantitativas com usuários para entender suas necessidades
- Desenvolvi interfaces de sites utilizando linguagens HTML e CSS (SCSS)
- Editei vídeos voltados para a promoção de produtos

Joinville 03/2017 – 12/2017

Designer gráfico

Shulz S.A.

- Criei campanhas internas e peças gráficas como cartazes, folders, placas e cupons para promoção da empresa e aumento do engajamento dos funcionários
- Contribuí na criação de manuais de instruções, aprimorando a redação e assegurando clareza e simplicidade.
- Auxiliei no desenvolvimento de embalagens para os produtos
- Participei ativamente nas operações da loja da empresa, realizando atividades como fotografia

Joinville 03/2016 - 11/2016

Webdesigner

Cubo Afinação de Empresas

- Liderei o desenvolvimento e implementação do design das páginas do site corporativo;
- Desenvolvi páginas usando PHP, HTML e CSS;
- Criei um Design System que foi implementado em projetos subsequentes;
- Elaborei peças gráficas para divulgação nas redes sociais.

FORMAÇÃO

Online

11/2024 - hoje

Desenvolvimento Web

Filipe Deschamps

 Curso focado em desenvolvimento web, usando as tecnologias Next.js, React.js e Node.js.

Joinville, Brasil 01/2018 – 12/2021 Fotografia

Univille Universidade

Joinville, Brasil 01/2014 – 12/2017 **Design Gráfico**

Univille Universidade

HABILIDADES

React.js
Prototipação
UX Design
Figma
Design System
Aplicações mobile
PostgreSQL
Wireframes
Comunicação
HTML e CSS
Princípios de Design

IDIOMAS Inglês Fluente